臺灣雲林地方法院刑事判決　　　　　　　　　　　　九十二年度簡上字第一五一號
　　上　訴　人　臺灣雲林地方法院檢察署檢察官
　　被　　　告　戊○○
右列上訴人因被告竊盜案件，不服本院虎尾簡易庭九十二年度虎簡字第三五三號中華
民國九十二年十月二十一日刑事簡易判決（聲請案號：九十二年度偵字第三八二七號
）提起上訴，並移
），本院管轄之第二審合議庭判決如左：
    主      文
原判決撤銷。
戊○○連續攜帶兇器竊盜，累犯，處有期徒刑肆月，如易科罰金，以佰元折算壹日
。扣案之螺絲起子壹支沒收。
    事      實
一、戊○○前於民國九十一年間，因竊盜案件，經本院判處有期徒刑三月，如易科罰
    金，以三百元折算一日確定，甫於九十二年六月十三日執行完畢，猶不知悔改，
    竟基於意圖為自己不法所有之概括犯意：
  (一)於九十二年八月九日十三時二十分許，駕駛車號HO -4772號自用小客車，行經雲
    林縣虎尾鎮○○路平和國小前，適甲○○將其所有之車號C5 -1447號自小貨車停
    放在平和國小大門口前，人在車旁樹下陰涼處午睡，戊○○認有機可趁，遂利用
    甲○○熟睡之際，徒手竊取甲○○所有，放置身旁之手機一支（摩托羅拉廠牌，
    V8088 型）及自小貨車上之電鑽、乾電池電鑽、塑膠管剪刀各一支、止水帶一盒
    （內有十顆）及水電工具（含腰帶）一組，得手後即駕車逃逸，甲○○驚醒，從
    後追趕，記下車牌號碼，報警處理。嗣於同日十三時四十二分許，戊○○在其雲
    林縣虎尾鎮○○里○○路四號住處前，遭警查獲，戊○○自行取出放置身上之上
    開手機，並在HO -4772號自用小客車上，取出其餘水電工具，始知上情。
  (二)於九十二年八月十一日八時許，在雲林縣虎尾鎮○○路三一六號顏細宗診所（以
    下簡稱診所），徒手竊取己○○所有，置放在診所櫃檯病歷表木格子內之手機一
    支（NOKIA3315型，序號為000000000000000號，銀灰色，內有遠傳電訊股份有限
    公司行動電話門號0000000000號SIM 卡一張），及丙○○所有之香檳色皮包一只
    （內有身分證、汽機車駕照、亞太商業銀行信用卡、金融卡各一張及新臺幣【下
    同】四百元），得手後旋即逃逸，並將皮包內之四百元花用殆盡，復丟棄手機內
    之SIM 卡。嗣經丙○○查看診所監視錄影帶後，發覺係遭戊○○所竊，並報警查
    獲，因而查知上情。
  (三)於九十二年八月十五日五時二十九分許，在雲林縣虎尾鎮○○路二一號之「品奇
    飲食店」，持客觀上足以危害人身安全之螺絲起子一把，破壞冷凍櫃之鎖頭，竊
    取乙○○所有置於冷凍櫃內之排骨十斤、海產料各一包（一百五十小包）得手，
    旋即逃逸。嗣為警員循線查獲。
  (四)於九十二年九月五日十七時三十分許，在雲林縣虎尾鎮○○路一號「丸久超市」
    內，竊取丸久超市所有之義美牌銅鑼燒冰淇淋乙個（價值十六元），當場食用完
    畢，包裝盒則隨手藏匿於冰淇淋放置處旁之衛生棉內，欲離去之際，為丸久超市
    副店長庚○○發覺，報警當場查獲。
二、案經雲林縣警察局虎尾分局報請臺灣雲林地方法院檢察官聲請簡易判決處刑及移
    送併案。
    理      由
一、右揭事實，業據被告戊○○於審理時坦承不諱，核與被害人甲○○、己○○、丙○○、乙○○及庚○○指訴情節相符，並有贓物認領保管單三紙、照片九幀、監
    視器監視畫面翻拍照片十二張在卷可稽，復有螺絲起子一把、錄影帶一支扣案可
    稽。綜上，被告犯行，事證明確，堪以認定。
二、按扣案之螺絲起子一支，主要構成部分均為鐵質，為尖銳之物，以之揮刺、擊打
    ，足以傷害人之生命，具有客觀上之危險性，自屬兇器。核被告戊○○事實一(三)
    所為，係犯刑法第三百二十一條第一項第三款攜帶兇器竊盜罪；事實一(一)、(二)、
    (四)所為，係犯刑法第三百二十條第一項之竊盜罪。其先後竊盜犯行，時間緊接，
    手法相同，所犯為構成要件相同罪名，顯係基於概括犯意反覆為之，為連續犯，
    應依刑法第五十六條規定，論以情節較重之攜帶兇器竊盜罪，並加重其刑。被告
    前於九十一年間，因竊盜案件，經本院判處有期徒刑三月，如易科罰金，以三百
    元折算一日確定，甫於九十二年六月十三日執行完畢，有臺灣高等法院被告全國
    前案紀錄表在卷可稽。茲被告於有期徒刑執行完畢後，五年內，再犯本件有期徒
    刑以上之罪，為累犯，依刑法第四十七條規定，遞加重其刑。又被告先於檢察官
    訊問時供稱：我有躁鬱症，我有在服藥等語（見偵卷(二)七頁、偵卷(四)五頁）；復
    於本院審理時供承：（問：另案中你有提出一個診斷證明，說你有精神病？）我
    有躁鬱症。（問：時間多久？）前後快兩年。‧‧‧（問：為什麼要偷這些東西
    吃？）情緒有時候沒有辦法控制等語（見本院卷二九、三十頁），並有診斷證明
    書一紙在卷可稽（見本院卷三二頁）。依該紙診斷證明書所示，被告於九十一年
    十月二十八日，在林文博診所就醫診治，經診斷後，認被告患有「其他氣質性腦
    症候群」，醫師矚言部分則囑咐「無法控制情緒改發暴力傾向，宜繼續治療」。
    準此，被告供稱因患有躁鬱症，約有兩年之久，有時無法控制自己情緒等情，應
    可採信。本院認宣告法定罪低刑度，猶嫌過重，被告之犯罪情狀，尚非全無可憫
    之處，應依刑法第五十九條規定，減輕其刑，併依刑法第七十一條第一項規定，
    先加後減其刑。
三、原審以被告罪證明確，因予論罪科刑，固非無見。惟原審未及就併辦部分犯行審
    理，容有未洽。檢察官上訴意旨，指摘及此，為有理由，自應由本院將原判決撤
    銷改判。爰審酌被告多次犯罪、高職畢業識程度、犯罪動機，及犯罪所生損害程
    度，暨犯後坦承犯行，深表悔意等一切情狀，量處如主文第二項所示之刑，併諭
    知所處有期徒刑，如易科罰金，以三百元折算一日之標準。至事實一(三)查扣之螺
    絲起子一支，係被告所有，且供犯罪所用，已據被告供明在卷，應依刑法第三十
    八條第一項第二款規定，宣告沒收之。
據上論斷，應依刑事訴訟法第四百五十五條之一第三項、第三百六十九條第一項前段
、第三百六十四條、第二百九十九條第一項前段，刑法第五十六條、第三百二十一條
第一項第三款、第四十一條第一項前段、第四十七條、第五十九條、第三十八條第一
項第二款，罰金罰鍰提高標準條例第二條，判決如主文。
本案經檢察官丁○○到庭執行職務。
中      華      民      國      九十三      年     三     月     一     日
                                         臺灣雲林地方法院刑事第二庭
                                             審判長法  官  林  輝  煌
                                                   法  官  陳  定  國
                                                   法  官  柯  志  民
右正本證明與原本無異。
不得上訴。
                                                   書記官  魏  輝  碩
中      華      民      國      九十三      年     三     月     一     日
附錄法條：
刑法第三百二十一條
犯竊盜罪而有左列情形之一者，處六月以上、五年以下有期徒刑：
一  於夜間侵入住宅或有人居住之建築物、船艦或隱匿其內而犯之者。
二  毀越門扇、牆垣或其他安全設備而犯之者。
三  攜帶兇器而犯之者。
四  結夥三人以上而犯之者。
五  乘火災、水災或其他災害之際而犯之者。
六  在車站或埠頭而犯之者。
前項之未遂犯罰之。
